【裁判字號】    90,台非,318
【裁判日期】    900920
【裁判案由】    因被告傷害案件
【裁判全文】
最高法院刑事判決                                  九十年度台非字第三一八號
    上訴人  最高法院檢察署檢察總長
    被  告  甲○○
右上訴人因被告傷害案件，對於台灣桃園地方法院中華民國八十九年十一月十七日第
一審確定判決（八十九年度桃簡字第一一九六號，檢察官聲請簡易判決處刑案號：台
灣桃園地方法院檢察署八十九年度偵字第八五二二號），認為違法，提起非常上訴，
本院判決如左：
    主  文
原判決撤銷。
甲○○公訴不受理。
    理  由
非常上訴理由稱：「按案件曾為不起訴處分，而違背刑事訴訟法第二百六十條規定再
行起訴者，應諭知不受理之判決，該法第三百零三條第四款定有明文。本件被告甲○
○於民國（下同）八十八年十二月十日十八時十五分許，在桃園縣大溪鎮○○路○段
一六六號『海鮮國餐廳』，因細故與陳瑋姮互毆，致陳某受傷之犯行，經台灣桃園地
方法院檢察署檢察官於八十九年七月二十九日以八十九年度偵字第八一三三號為不起
訴處分確定；嗣該署檢察官就同一被告之上開案件，並無刑事訴訟法第二百六十條所
規定之事由，竟復於八十九年七月二十九日以八十九年度偵字第八五二二號向台灣桃
園地方法院聲請簡易判決處刑，依首揭法條規定，本件自應由原審為不受理之判決，
惟原審誤為實體有罪判決，即有適用法則不當之違法。案經確定，且不利於被告，爰
依刑事訴訟法第四百四十一條、第四百四十三條提起非常上訴，以資救濟。」等語。
本院按案件有告訴乃論之罪，其告訴經撤回之情形者，應諭知不受理之判決，刑事訴
訟法第三百零三條第三款定有明文。本件被告甲○○於八十八年十二月十日十八時十
五分許，在桃園縣大溪鎮○○路○段一六六號『海鮮國餐廳』，因細故毆打告訴人陳
瑋姮，致陳某受傷，涉犯刑法第二百七十七條第一項之傷害罪嫌，經台灣桃園地方法
院檢察署檢察官於八十九年七月二十九日以八十九年度偵字第八五二二號傷害案件，
向台灣桃園地方法院聲請以簡易判決處刑；惟同一案件，另經該告訴人訴由桃園縣警
察局大溪分局移送同署檢察官偵辦（即該署八十九年度偵字第八一三三號傷害案件）
，嗣經告訴人陳瑋姮於八十九年七月三十一日下午在檢察官偵查中當庭表示撤回告訴
（見同上第八一三三號偵查卷第四十五頁反面），揆諸首揭說明，本件原審於八十九
年十一月十七日判決時即應為不受理之諭知，原審不察，竟仍為科刑之實體判決，自
有判決適用法則不當之違背法令。又刑事訴訟法第二百六十條係規定案件經不起訴處
分確定，非有該條第一、二款情形之一，不得對同一案件再行起訴；且告訴人接受不
起訴處分書後，得於七日內以書狀敘述不服之理由，經原檢察官向直接上級法院首席
檢察官或檢察長聲請再議，同法第二百五十六條第一項前段亦有明定。卷查上開同署
八十九年度偵字第八一三三號之同一案件，雖經檢察官於八十九年七月二十九日以被
告涉犯刑法第二百七十七條第一項之傷害罪嫌，業經告訴人撤回告訴為由，而為不起
訴處分，但該不起訴處分書，迄於八十九年八月十八日始送達於告訴人陳瑋姮收受；
本件檢察官於八十九年七月二十九日製作聲請簡易判決處刑書，向原審法院聲請以簡
易判決處刑，並於八十九年八月十四日以桃檢盛歲八九偵字第八五二二號函將聲請簡
易判決處刑書連同卷證送交原審法院審理（見同上第八一三三號偵查卷第四十九、五
十頁，原審八十九年度桃簡字第一一九六號卷第一頁），其時間俱尚在告訴人陳瑋姮
收受前開案件檢察官不起訴處分書送達之前，該告訴人之再議期間並未屆滿，自難認
係於前開案件經不起訴處分確定後再行起訴。非常上訴意旨主張本件係於不起訴處分
確定後，違背前開規定再行起訴之案件，固有誤會，惟依前開說明，其以原審未為不
受理之判決，為有判決適用法則不當之違法，結論並無二致。案經確定，且於被告不
利，爰將原判決撤銷，改判公訴不受理，以資糾正。
據上論結，應依刑事訴訟法第四百四十七條第一項第一款但書、第三百零三條第三款
，判決如主文。
中      華      民      國     九十     年      九      月     二十     日
                              最高法院刑事第十二庭
                                  審判長法官  呂  潮  澤
                                        法官  陳  世  雄
                                        法官  孫  增  同
                                        法官  林  開  任
                                        法官  陳  東  誥
      右正本證明與原本無異
                                              書  記  官
中      華      民      國     九十     年      九      月    二十五    日


司法院資訊處製作；財團法人民間司法改革基金會備份。
